臺灣雲林地方法院刑事判決　　　　　　　　　　　　　九十一年度易字第一三號
　　公　訴　人　臺灣雲林地方法院檢察署檢察官
　　被　　　告　乙○○
右列被告因傷害案件，經檢察官提起公訴（九十年度偵字第三二五二號），本院判決
如左：
    主  文
乙○○傷害人之身體，處拘役伍拾日，如易科罰金，以參佰元折算壹日，緩刑貳年。
    事  實
一、傳子華於民國九十年七月十五日晚上七時十五分許，在雲林縣東勢鄉○○○路往
    程海村方向鐵皮屋第三間前，因細故與黃陸發生言語衝突，乙○○憤而出手毆打
    黃陸，使黃陸受有頭部外傷、頭皮血腫、胸部挫傷、右鎖骨骨折等傷害。
二、案經黃陸訴請雲林縣警察局臺西分局報請台灣雲林地方法院檢察署檢察官偵查起
    訴。
    理  由
一、訊據被告乙○○固不否認於右揭時地出手毆打告訴人黃陸一節，惟辯稱：告訴人
    黃陸所受之骨折傷害係先前車禍所造成之傷害，並非其所傷云云。經查：右揭事
    實，業據告訴人黃陸指訴綦詳，並有診斷證明書一紙在卷可憑。且衡諸常情，若
    告訴人先前曾發生車禍而造成鎖骨骨折，其傷勢理應不輕，應於車禍後立即送醫
    急救治療，且一般骨折之傷害必會使人疼痛難忍，豈有延遲至車禍發生後始予以
    治療之理。又告訴人尚能行動自如地在某處偶遇被告而為被告所毆打，益徵告訴
    人原本應無此傷害甚明。再參以證人黃碧雲於警訊時證稱：告訴人遭毆打後係救
    護車將伊送醫急救等語在卷，告訴人又因此住院六日治療一節，亦有診斷證明書
    一紙可參，足見告訴人遭被告毆打後傷勢非輕，被告辯稱其僅毆打告訴人一下，
    告訴人之鎖骨骨折傷害非其所傷云云，顯係卸責之詞，不足採信。另證人即被告
    之妻黃碧雲因與被告為夫妻關係，其所證稱被告僅毆打告訴人頭部二下云云，非
    無偏頗，亦難遽採。綜上，本件事證明確，被告傷害犯行洵堪認定。
二、核被告乙○○所為，係犯刑法第二百七十七條第一項傷害罪。爰審酌被告因一時
    氣憤出手傷人之犯罪動機，告訴人之傷勢輕重，犯後態度尚稱良好，事後亦於告
    訴人九十年十月一日死亡前與告訴人達成和解（此據證人甲○○、黃萬春到庭證
    述在卷）等一切情狀，量處如主文所示之刑，以資懲儆。查被告前未曾受有期徒
    刑以上刑之宣告，有台灣高等法院被告全國前案紀錄表一紙在卷足憑，被告雖因
    細故而與人衝突，然已與告訴人達成和解，僅因告訴人因故身亡而未能撤回本件
    告訴，故本院認其經此偵審程序及科刑教訓後，當益知警惕，應無再犯之虞，因
    認所宣告之刑，以暫不執行為適當，併予宣告緩刑二年，以勵來茲而啟自新。
據上論斷，應依刑事訴訟法第二百九十九條第一項前段、刑法第二百七十七條第一項
、第四十一條第一項前段、第七十四條第一款，罰金罰鍰提高標準條例第一條前段、
第二條，判決如主文。
本案經檢察官王富哲到庭執行職務。
中      華      民      國九十一      年    四      月    三十    日
                                        臺灣雲林地方法院刑事第二庭
                                            法  官  趙  思  芸
右正本證明與原本無異。
如不服本判決，應於判決送達後十日內向本院提出上訴狀( 應附繕本 )。
                                            書記官  王  淑  美
中      華      民      國      九十一      年    四      月    三十    日
中華民國刑法第二百七十七條
 (普通傷害罪)
傷害人之身體或健康者，處三年以下有期徒刑、拘役或一千元以下罰金。
犯前項之罪因而致人於死者，處無期徒刑或七年以上有期徒刑；致重傷者，處三年以
上十年以下有期徒刑。
